最　高　行　政　法　院　裁　定
                                     100年度裁字第2736號
抗  告  人　聚巨企業有限公司
代　表　人　蔡遠宗
上列抗告人因與相對人財政部臺灣省北區國稅局間營業稅事件，
對於中華民國100年5月31日臺北高等行政法院99年度訴字第2564
號裁定提起抗告，本院裁定如下︰
　　主  文
抗告駁回。
抗告訴訟費用由抗告人負擔。
　　理  由
一、按提起撤銷訴訟，以經合法訴願為要件，此觀行政訴訟法第
    4條之規定即明。當事人未經合法訴願而提起行政訴訟，其
    起訴即屬不備其他要件，行政法院應依行政訴訟法第107條
    第1項第10款後段規定，以裁定駁回其訴。次按納稅義務人
    對於核定稅捐之處分如有不服，依核定稅額通知書所載有應
    納稅額或應補徵稅額者，應於繳款書送達後，於繳納期間屆
    滿翌日起算30日內，申請復查。不服復查決定，得依法提起
    訴願，稅捐稽徵法第35條第1項第1款、第38條第1項定有明
    文。上開規定，依同法第49條規定，於罰鍰準用之。是對於
    稅捐稽徵機關之核定稅額及裁罰處分不服，須先申請復查，
    始得提起訴願。申請復查逾法定期間，即非合法，其復提起
    訴願，亦非合法，嗣提起撤銷訴訟，自屬起訴不備其他要件
    ，應以裁定駁回之。
二、本件原裁定以：本件抗告人因於民國93年11月至94年10月間
    進貨，金額計新臺幣（下同）91,420,769元，未依規定取得
    憑證卻以非實際交易對象源得股份有限公司開立之統一發票
    50紙，作為進項憑證申報扣抵銷項稅額，虛報進項稅額4,57
    1,041元，經相對人查獲審理違章屬實，乃依稅捐稽徵法第4
    4條及加值型及非加值型營業稅法第51條第5款規定，擇一從
    重按所漏稅額4,571,041元處3倍之罰鍰13,713,123元。抗告
    人不服申請復查，並於相對人駁回復查後提起訴願，嗣經財
    政部決定駁回後，提起本件行政訴訟。然查：相對人對於抗
    告人裁處罰鍰13,713,123元的裁處書，係於98年12月2日送
    達抗告人，而該罰鍰應繳納期間為98年12月21日起至98年12
    月30日止，有相對人98年度財營業字第Z0000000000000號裁
    處書、違章案件罰鍰繳款書、郵局掛號回執等附於訴願決定
    卷第29頁至第31頁可佐。抗告人遲至99年2月9日始申請復查
    （見訴願決定卷第32頁抗告人復查申請書上相對人所屬中和
    稽徵所總收文章上日期戳記），顯然已逾申請復查之30日法
    定不變期間，相對人駁回復查申請，訴願決定予以維持，結
    論並無二致，均於法無違等由，資為其判斷之論據。
三、抗告意旨略以，因本稅延展日期3個月，本公司因而認為罰
    鍰核定應在本稅繳納日期之後，因而認定罰鍰繳納日期調整
    為99年3月21日至99年3月30日。且因抗告人遷移地址，致誤
    送其他分局而遲誤申請復查期間，此有臺北市國稅局大安分
    局99年5月31日之收件資料可稽等語。
四、本院查：本件抗告人因營業稅事件經相對人發單課徵並科處
    罰鍰，罰鍰繳納期間至民國98年12月30日屆滿。抗告人遲至
    99年2月9日始申請復查，已逾法定期間，其復提起撤銷訴訟
    ，原裁定以其起訴不合法，予以駁回，依上開規定及說明，
    並無不合。次查本稅補繳處分與漏稅裁罰處分，係分別不同
    之二處分，故裁罰處分不因本稅補繳處分延展繳納期限而當
    然隨同延展。次查抗告人於99年2月9日始向相對人所屬中和
    分局申請復查，已如上述，自不因抗告人事後於99年5月31
    日補提更正復查申請書而受影響。綜上，原裁定並無不合，
    本件抗告難認有理由，應予駁回。
五、據上論結，本件抗告為無理由，依行政訴訟法第104條、民
    事訴訟法第95條、第78條，裁定如主文。
中　　華　　民　　國　　100　 年　　11　　月　　17　　日
                    最高行政法院第四庭
                        審判長法官　藍　獻　林
                              法官　廖　宏　明
                              法官　林　文　舟
                              法官　胡　國　棟
                              法官　林　玫　君

以  上  正  本  證  明  與  原  本  無  異
中　　華　　民　　國　　100　 年　　11　　月　　18　　日
　　　　　　　　　　　　　　　書記官　彭　秀　玲